Minutes et répertoires du notaire Jean I CHAPELLAIN, janvier 1580 - 24 octobre 1623 (étude XXXV)
Archives nationales
- Minutes de Jean I CHAPELLAIN, 1580 - 1693; MC/ET/XXXV/3 - MC/ET/XXXV/53
  - Minutes. 1588, janvier - 1588, juin, janvier 1588 - juin 1588; MC/ET/XXXV/12; MURET, Jean; registre
    - Contrat de mariage entre Sébastien Saulnyer, âgé de 28 à 29 ans, praticien en l'hotel et service de monsieur Marcel conseiller du Roi maître ordinaire en la Chambre des Comptes, fils de Simon Saulnyer, bourgeois de Lyon, marchand, demeurant à Lyon, rue Gourguillon, paroisse Saint-Pierre le Vie
      contrat de mariage; Belgique; Lyon (Rhône); Ouantre (Belgique); Grande-Truanderie (rue de la); Marcel (M.); Marchant, Jacqueline; Marchant, Pierre; Prévost, Jacques; Saulnier, Simon; Saulnier, Sébastien; Valle, Marguerite; agriculteur; commerçant; comptable; magistrat; juriste
    - Contrat de mariage entre Hiérosme Boudard, maréchal à Etampes, demeurant à Etampes, fils d'Étienne Boudard, décédé, drapier drapant, demeurant à Etampes et de Simone Lalier, décédée, d'une part, et Suzanne Loreau, au service de Joachim Gastelier, marchand bourgeois de Paris, fille de Pierre Loreau, décédé, maître maréchal à Etampes, demeurant à Etampes et de Marie Lerasse, décédée, d'autre part., 30 mars 1588; MC/ET/XXXV/12; fol. 400 (IIIIC)
      contrat de mariage; Etampes (Essonne); Boudard, Etienne; Boudard, Jérôme; Gastelier, Joachim; Lalier, Simone; Lerasse, Marie; Loreau, Pierre; Loreau, Suzanne; employé de maison; tisserand; commerçant; maréchal-ferrant
    - Contrat de mariage entre Guillaume Laisné, gagne denier, demeurant rue Montorgueil, paroisse Saint-Eustache, fils de Thomas Laisné, décédé, (sergent) à Saint-Pierre le Vieil près Condé sur Noireau, demeurant à Saint-Pierre le Vieil près Condé sur Noireau et de Robine Desmontreulx, d'une part, et Nicole Cornille, demeurant à Saint-Germain des Prés, fille de Guillaume Cornille, gagne denier, demeurant à Saint-Germain des Prés, d'autre part., 3 avril 1588; MC/ET/XXXV/12; fol. 404 (IIIIC IIII)
      La future habite avec son père; le père de la future, stipulant pour sa fille.
      contrat de mariage; Condé-sur-Noireau (Calvados); Montorgueil (rue); Saint-Germain-des-Prés (hameau); Saint-Pierre-la-Vieille (Calvados); Cornille, Guillaume; Cornille, Nicole; Desmontreulx, Robine; Laisné, Guillaume; Laisné, Thomas; journalier; auxiliaire de justice
    - Contrat de mariage entre Frémin Varet, veuf, hanoir ? porteur de sel au grenier à sel de Paris, archer du guet de pied de Paris, demeurant rue de la Truanderie, paroisse Saint-Eustache, d'une part, et Barbe Ozanne, mineure, demeurant rue des Petits Champs, paroisse Saint-Eustache, fille de Louis Ozanne, décédé, maître d'hôtel des valets de chambre du Roi, et de Jacquette David, demeurant rue des Petits Champs, paroisse Saint-Eustache, d'autre part., 3 avril 1588; MC/ET/XXXV/12; fol. 406 (IIIIC VI)
      La future habite avec ses beau père et mère; la mère de la future, à présent femme de Nicolas Eglot, maître chandelier en suif à Paris; la mère et le beau père de la future, stipulant pour la future épouse.
      contrat de mariage; Grande-Truanderie (rue de la); Petits-Champs (rue des); David, Jacquette; Eglot, Nicolas; Ozanne, Barbe; Ozanne, Louis; Varet, Frémin; militaire du rang; cirier; maître d'hôtel; magasinier; officier de la Chambre du roi (Ancien Régime)
    - Contrat de mariage entre Jacques Berthelemy, maître rôtisseur, demeurant rue de la Fromagerie, paroisse Saint-Eustache, fils de Pierre Berthelemy, décédé, maître rotisseur, et de Perrette Langloys, décédée, d'une part, et Claude Langloys, veuve, demeurant rue de la Fromagerie, paroisse Saint-Eustache, veuve de François Dreux, maître rôtisseur, fille d'Étienne Langloys, maître rôtisseur, et de Marie Prevost, d'autre part., 4 avril 1588; MC/ET/XXXV/12; fol. 421 (IIIIC XXI)
      contrat de mariage; Fromagerie (rue de la); Berthélemy, Jacques; Berthélemy, Pierre; Dreux, François; Langloys, Claude; Langloys, Etienne; Langloys, Perrette; Prévost, Marie; cuisinier
    - Contrat de mariage entre maître Nicolas Bajoue, praticien, demeurant à Poissy, d'une part, et Marie Lescuier, veuve, demeurant rue du Petit Lion, paroisse Saint-Paul, veuve de Nicolas Jamet, huissier sergent à cheval au Châtelet de Paris, fille de Jean Lescuier, décédé, et de Marie Dumoulin, d'autre part., 12 avril 1588; MC/ET/XXXV/12; fol. 472 (IIIIC LXXII)
      contrat de mariage; Petit-Lion (rue du); Poissy (Yvelines); Bajoue, Nicolas; Dumoulin, Marie; Jamet, Nicolas; Lescuyer, Jean; Lescuyer, Marie; juriste; auxiliaire de justice
    - Contrat de mariage entre honorable homme Simon Sagan, bourgeois de Paris, veuf, maître sellier-lormier, demeurant rue Saint-Germain-l'Auxerrois, paroisse Saint-Germain-l'Auxerrois, d'une part, et honorable femme Anelot Barbot, veuve, demeurant rue Montmartre, paroisse Saint-Eustache, veuve d'honorable homme Adrian de Labarre, bourgeois de Paris, chirurgien inciseur, d'autre part., 3 mai 1588; MC/ET/XXXV/12; fol. 522 (VC XXII)
      contrat de mariage; Montmartre (rue); Saint-Germain-l'Auxerrois (rue); Barbot, Anelot; Labarre, Adrien de; Sagan, Simon; chirurgien; sellier; forgeron
    - Contrat de mariage entre Guillaume Boudin, veuf, maître tailleur d'antiques, demeurant rue Montorgueil, paroisse Saint-Eustache, d'une part, et Guillemette Gore, veuve, demeurant rue Montorgueil, paroisse Saint-Eustache, veuve de Simon Legalleux, maître porteur de grains es Halles et Ecole Saint-Germain, d'autre part., 10 mai 1588; MC/ET/XXXV/12; fol. 559 (VC LIX)
      En présence de Robert Hersant, maître patenôtrier en émail à Paris et Catherine BOUDIN, sa femme.
      contrat de mariage; Montorgueil (rue); Saint-Germain (école); Boudin, Guillaume; Gore, Guillemette; Legalleux, Simon; Hersant, Robert; magasinier; sculpteur
    - Contrat de mariage entre Nicolas Gastelet, veuf, tailleur d'habits, demeurant rue Sudrin Boisseau, paroisse Saint-Laurent, d'une part, et Agnès Mallet, veuve, demeurant rue Tireboudin, paroisse Saint-Sauveur, veuve de Michel Rouget, maître tondeur de drap, d'autre part., 14 mai 1588; MC/ET/XXXV/12; fol. 591 (VC IIIIXX XI)
      contrat de mariage; Guérin-Boisseau (rue); Tireboudin (rue); Gastelet, Nicolas; Mallet, Agnès; Rouget, Michel; tailleur d'habits; tisserand
    - Contrat de mariage entre Henry Dandains, âgé de 25 ans, brodeur, demeurant rue d'Orléans, paroisse Saint-Eustache, fils de Louis Dandains, laboureur, demeurant à Campeaux, diocèse de Beauvais et de Mariette Pelet, demeurant à Campeaux, diocèse de Beauvais, d'une part, et Jeanne Brechemyer, demeurant rue d'Orléans, paroisse Saint-Eustache, fille de Laurent Brechemyer, maître brodeur, demeurant rue d'Orléans, paroisse Saint-Eustache et de Eugénie Dorenge, demeurant rue d'Orléans, paroisse Saint-Eustache, d'autre part., 15 mai 1588; MC/ET/XXXV/12; fol. 582 (VC IIIIXX II)
      Laurent Brechemyer et Eugénie Dorenge, stipulant pour sa fille.
      contrat de mariage; Campeaux (Oise); Orléans (rue d'); Brechemier, Jeanne; Brechemier, Laurent; Dandains, Henri; Dandains, Louis; Dorenge, Eugénie; Pelet, Mariette; brodeur; brodeur; agriculteur
    - Contrat de mariage entre Girome Du Birbal, compagnon peintre, demeurant Faubourg Saint-Honoré, paroisse Saint-Roch, fils de Scipion Du Birbal, décédé, peintre de la reine mère du Roi, et de Marie Fourcade, décédée, d'une part, et Perrette Verset, veuve, demeurant Faubourg Saint-Honoré, paroisse Saint-Roch, veuve de Prime Le Roux, mesureur de charbon de terre au guichet du Louvre, d'autre part., 28 mai 1588; MC/ET/XXXV/12; fol. 628 (VIC XXVII)
      contrat de mariage; Louvre (palais du); Saint-Honoré (faubourg); Du Birbal, Girome; Du Birbal, Scipion; Fourcade, Marie; Le Roux, Prime; Verset, Perrette; officier civil (Ancien Régime); peintre
    - Contrat de mariage entre honorable homme Guillaume Lhuillier, archer du guet à pied de Paris, demeurant rue des Vieux-Augustins, paroisse Saint-Eustache, d'une part, et honorable femme Françoise Bannier, veuve, demeurant rue Saint-Martin, paroisse Saint-Nicolas-des-Champs, veuve de Pierre Portier, praticien au Palais, d'autre part., 29 mai 1588; MC/ET/XXXV/12; fol. 621 (VIC XXI)
      contrat de mariage; Saint-Martin (rue); Vieux-Augustins (rue des); Bannier, Françoise; Lhuillier, Guillaume (15..-16..); Portier, Pierre; militaire du rang; juriste
    - Contrat de mariage entre maître Guillaume Crespin, procureur, demeurant à Pontoise, d'une part, et Marthe Godyn, veuve, demeurant rue Montmartre, paroisse Saint-Eustache, veuve de Christophe Delaistre, gagne-deniers, d'autre part., 11 juin 1588; MC/ET/XXXV/12; fol. 669 (VIC LXIX)
      contrat de mariage; Montmartre (rue); Pontoise (Val-d'Oise); Crespin, Guillaume; Delaistre, Christophe; Godin, Marthe; journalier
    - Contrat de mariage entre honorable homme René Cannet, bourgeois de Paris, marchand, demeurant rue Saint-Honoré, paroisse Saint-Eustache, d'une part, et Jacqueline Clarentin, mineure, demeurant rue de Montmartre, paroisse Saint-Eustache, fille de Claude Clarentin, marchand hôtelier, demeurant rue de Montmartre, paroisse Saint-Eustache et de Marie Grasseau, décédée, d'autre part., 19 juin 1588; MC/ET/XXXV/12; fol. 696 (VIC IIIIXX XVI)
      Claude Clarentin, stipulant pour sa fille.
      contrat de mariage; Montmartre (rue); Saint-Honoré (rue); Cannet, René; Clarentin, Claude; Clarentin, Jacqueline; Grasseau, Marie; hôtelier; commerçant
    - Contrat de mariage entre Jean Desmaretz, maître jardinier, demeurant hors la Porte Montmartre, paroisse Saint-Eustache, d'une part, et Madeleine Cosson, veuve, demeurant hors la Porte Montmartre, paroisse Saint-Eustache, veuve de Nicolas Chesneau, gagne-deniers, d'autre part., 22 juin 1588; MC/ET/XXXV/12; fol. 144 (VIIC IIII)
      contrat de mariage; Montmartre (faubourg); Chesneau, Nicolas; Cosson, Madeleine; Desmaretz, Jean; journalier; jardinier
    - Contrat de mariage entre Nicolas Petit, boutonnier, demeurant rue de l'Egyptienne, fils de Frémin Petit, laboureur, demeurant à Brugny en Champagne et de Jeanne Ferrand, demeurant à Brugny en Champagne, d'une part, et Antoinette Laloy, demeurant rue Saint-Sauveur, paroisse Saint-Sauveur, fille de Guillaume Laloy, décédé, tailleur d'habits, demeurant à Mongniere en Picardie et de Noëlle Flamant, décédée, d'autre part., 23 juin 1588; MC/ET/XXXV/12; fol. 705 (VIIC V)
      contrat de mariage; Brugny-Vaudancourt (Marne); Jussienne (rue de la); Saint-Sauveur (rue); Picardie (France, région administrative); Ferrand, Jeanne; Flamant, Noëlle; Laloy, Antoinette; Laloy, Guillaume; Petit, Frémin; Petit, Nicolas; tabletier; agriculteur; tailleur d'habits
    - Contrat de mariage entre Pierre de Machecourt, mercier, demeurant hors la Porte Montmartre, paroisse Saint-Eustache, d'une part, et Jacqueline Mynot, veuve, demeurant hors la Porte Montmartre, paroisse Saint-Eustache, veuve de Louis Meslin, jardinier, d'autre part., 26 juin 1588; MC/ET/XXXV/12; fol. 694 (VIC IIIIXX XIIII)
      contrat de mariage; Montmartre (faubourg); Machecourt, Pierre de; Meslin, Louis; Mynot, Jacqueline; jardinier; commerçant
    - Contrat de mariage entre Nicolas Danel, porteur d'eau, demeurant rue Montmartre, paroisse Saint-Eustache, d'une part, et Claude Houzeau, veuve, demeurant rue Saint-Sauveur, paroisse Saint-Sauveur, veuve de Antoine Durahol, commandeur de bâtiment de la Reine, d'autre part., 29 juin 1588; MC/ET/XXXV/12; fol. 730 (VIIC XXX)
      contrat de mariage; Montmartre (rue); Saint-Sauveur (rue); Danel, Nicolas; Durahol, Antoine; Houzeau, Claude; magasinier
    - Contrat de mariage entre Henry Becdelièvre, âgé de 25 ans, tailleur d'habits et pourpointier, demeurant rue des Lombards, Au Soleil d'Or, paroisse Saint-Jacques-de-la-Boucherie, fils de maître Claude Becdelièvre, clerc au greffe civil de Rouen, demeurant à Rouen et de Alix Horel, d'une part, et Mathurine Louet, demeurant à Antrouville, près d'Argenteuil, d'autre part., 29 juin 1588; MC/ET/XXXV/12; fol. 724 (VIIC XXIIII)
      contrat de mariage; Argenteuil (Val-d'Oise); Lombards (rue des); Soleil d'Or (enseigne du); Rouen (Seine-Maritime); Sartrouville (Yvelines); Becdelièvre, Claude; Becdelièvre, Henri; Horel, Alix; Louet, Mathurine
    - Contrat de mariage entre Guillaume Dutrot, maître boursier et gibecier, demeurant rue de la Truanderie, paroisse Saint-Eustache, fils de maître Jean Dutrot, boursier, demeurant rue de la Truanderie, paroisse Saint-Eustache, d'une part, et Nicole Petit, demeurant rue Mondétour, paroisse Saint-Eustache, fille de Claude Petit, décédé, laboureur, demeurant à Ambonville en Bassigny et de Barbe Perrin, décédée, d'autre part., 30 juin 1588; MC/ET/XXXV/12; fol. 452 (IIIIC LII)
      Le futur habite avec son père; Nicole Petit, assistée de Nicolas Petit, marchand, rue Mondetour, paroisse Saint-Eustache et de Claude Petit, plâtrier, demeurant près de la porte Saint-Antoine, ses frères qui stipulent; Jean Dutrot, stipulant pour son fils.
      contrat de mariage; Ambonville (Haute-Marne); Bassigny (France); Grande-Truanderie (rue de la); Mondétour (rue); Saint-Antoine (porte); Dutrot, Guillaume; Dutrot, Jean; Perrin, Barbe; Petit, Claude; Petit, Nicolas; Petit, Nicole; maroquinier; agriculteur
    - SINGLAS (André) maître boisselier grande rue Moufetard à Saint-Marcel § mariage de André SINGLAS fils de Pierre S. boisselier à Illiers en Beauce avec Toussainte GRISEL, 20 ans fille de Jean GRISEL maître menuisier au faubourg Saint-Denis hors la porte Montmartre, 17 janvier 1602; MC/ET/XXXV/12; fol. XXII
      Singlas, André; Singlas, Pierre; Grisel, Toussainte; Grisel, Jean
  - Minutes. 1588, juillet - 1588, décembre, juillet 1588 - décembre 1588; MC/ET/XXXV/13; registre
    Manque(s) constaté(s) dans cet article:
    Les fol. 1 à 6 manquent.
    - Contrat de mariage entre Nicolas Delafosse, compagnon tonnelier, demeurant rue des Vieux Augustins, paroisse Saint-Eustache, d'une part, et Louise Musnier, âgée de 25 ans, servante en l'hôtel d'honorable femme Marguerite de Gastine, sa maîtresse, présente, veuve de maître Nicolas Mallet, bourgeois de Paris, demeurant rue de la Grande Truanderie, paroisse Saint-Eustache, fille de Jean Musnier, décédé, mercier, demeurant rue Tireboudin paroisse Saint-Sauveur et de Claude Rageault, décédée, d'autre part., 4 juillet 1588; MC/ET/XXXV/13; fol. 24 (XXIIII)
      Le futur, natif de la paroisse Saint-Vincent de Rouen.
      Précisions sur les lieux: Rouen (Seine-Maritime)--Saint-Vincent (paroisse)
      contrat de mariage; Grande-Truanderie (rue de la); Tireboudin (rue); Vieux-Augustins (rue des); Rouen (Seine-Maritime); Delafosse, Nicolas; Gastine, Marguerite de; Mallet, Nicolas; Musnier, Jean; Musnier, Louise; Rageault, Claude; employé de maison; commerçant; tonnelier
    - Contrat de mariage entre Gilles Guillemet, maître passementier boutonnier, demeurant rue Saint-Denis près le Ponceau, d'une part, et Jeanne Delorme, demeurant rue Montmartre à la Maison de la longue allée, paroisse Saint-Eustache, fille de Mathurin Delorme, décédé, juré courtier de drap, et d'honorable femme Jeanne Bazin, demeurant rue Montmartre à la Maison de la longue allée, paroisse Saint-Eustache, d'autre part., 10 juillet 1588; MC/ET/XXXV/13; fol. 66 (LXVI)
      La future habite avec sa mère; la mère de la future, stipulant pour sa fille.
      contrat de mariage; Longue Allée (enseigne de la); Montmartre (rue); Saint-Denis (rue); Bazin, Jeanne; Delorme, Jeanne; Delorme, Mathurin; Guillemet, Gilles; tabletier; courtier; passementier
    - Contrat de mariage entre Frémin Varet, ha ? porteur de sel au magasin et grenier à sel de Paris, demeurant rue de la Truanderie, paroisse Saint-Eustache, d'une part, et Catherine Guillemeau, veuve 2 fois, demeurant rue de la Tannerie, paroisse Saint-Gervais, veuve de Bernard Boucher, maître peigner tablettier, d'autre part., 10 juillet 1588; MC/ET/XXXV/13; fol. 52 (LII)
      La future épouse était auparavant veuve de Jean Ravary, marchand mercier à Paris.
      contrat de mariage; Grande-Truanderie (rue de la); Tannerie (rue de la); Boucher, Bernard; Guillemeau, Catherine; Ravary, Jean; Varet, Frémin; commerçant; tabletier; magasinier
    - Contrat de mariage entre René Legrand, maître teinturier en cuirs, demeurant rue de la Grande Truanderie, paroisse Saint-Eustache, fils de maître Henry Legrand, décédé, maçon, et de Pernelle Mondoubleau, demeurant rue de la Beaudroirée, paroisse Saint-Merri, d'une part, et Marguerite Lhermitte, demeurant rue de la Petite Truanderie, paroisse Saint-Eustache, fille d'honorable personne, maître Antoine Lhermitte, doreur sur fer, demeurant rue de la Petite Truanderie, paroisse Saint-Eustache et d'honorable personne Jeanne Myrel, demeurant rue de la Petite Truanderie paroisse Saint-Eustache, d'autre part., 14 juillet 1588; MC/ET/XXXV/13; fol. 71 (LXXI)
      La future habite avec ses père et mère; les parents de la future, stipulant poour leur fille. Parmi les témoins pour René LE GRAND: Jacques LE ROY, maçon juré du Roi en l'office de maçonnerie, Claude LE ROY, maître tienturier en cuir cousins germain maternels.
      contrat de mariage; Baudroierie (rue de la); Grande-Truanderie (rue de la); Petite-Truanderie (rue de la); Legrand, Henri; Legrand, René; Lhermitte, Antoine; Lhermitte, Marguerite; Mondoubleau, Pernelle; Myrel, Jeanne; décorateur; maçon; teinturier blanchisseur
    - Contrat de mariage entre Thibault Rozy, laboureur, demeurant à Clichy-la-Garenne, d'une part, et Marguerite Soret, veuve de Guillaume Besnard, greffier, demeurant à Clichy, d'autre part., 13 août 1588; MC/ET/XXXV/13; fol. 171 (VIIIXX XI)
      contrat de mariage; Clichy (Hauts-de-Seine); Besnard, Guillaume; Rozy, Thibault; Soret, Marguerite; greffier; agriculteur
    - Contrat de mariage entre Léonnard Roullard, cuisinier, demeurant rue Merderet, paroisse Saint-Eustache, fils de Pierre Roullard, décédé, maçon, et de Catherine Brillet, demeurant rue Merderet, d'une part, et Marie Jourdain, demeurant rue aux Frères, paroisse Saint-Eustache, fille de Jean Jourdain, décédé, gagne-deniers, et de Catherine Toufa, décédée, d'autre part., 20 août 1588; MC/ET/XXXV/13; fol. 212 (IIC XII)
      Marie Jourdain, demeurant au logis de monsieur Sallemant, marchand de soie.
      contrat de mariage; Fers (rue aux); Merderet (rue); Brillet, Catherine; Jourdain, Jean; Jourdain, Marie; Roullard, Léonard; Roullard, Pierre; Sallemant (M.); Toufa, Catherine; cuisinier; journalier; commerçant; maçon
    - Contrat de mariage entre François Farron, maître tissutier rubannier, demeurant rue des Vieux Augustins, paroisse Saint-Eustache, fils de Léon Farron, décédé, manouvrier, et de Claude Vallet, demeurant rue des Vieux Augustins, paroisse Saint-Eustache, d'une part, et Marguerite Dubos, demeurant rue dite des Vieux Augustins, fille de Nicolas Dubos, décédé, maître passementier, et de Guillemette Dubos, demeurant rue dite des Vieux Augustins, d'autre part., 24 août 1588; MC/ET/XXXV/13; fol. 222 (IIC XXII)
      Le futur habite avec sa mère; la future habite avec sa mère; la mère du futur, stipulant pour son fils; la mère de la future, stipulant pour sa fille.
      contrat de mariage; Vieux-Augustins (rue des); Dubos, Guillemette; Dubos, Marguerite; Dubos, Nicolas; Farron, François; Farron, Léon; Vallet, Claude; journalier; passementier; tisserand
    - Contrat de mariage entre Vincent Fauvet, veuf, serviteur des buveteurs du Palais, demeurant rue des Lavandières au Logis de maître Antoine Aubery buvetier du Palais, paroisse Saint-Germain l'Auxerrois, d'une part, et Madeleine Bardou, veuve, demeurant rue de la Truanderie, paroisse Saint-Eustache, veuve d'Étienne Beamanoyr, maître tisserand en toiles, d'autre part., 27 août 1588; MC/ET/XXXV/13; fol. 236 (IIC XXXVI)
      contrat de mariage; Grande-Truanderie (rue de la); Lavandières (rue des); Bardou, Madeleine; Beamanoir, Etienne; Fauvet, Vincent; employé de maison; tisserand
    - Contrat de mariage entre Pasquier de Saint Futien, bourgeois de Paris, âgé de 35 ans, marchand, demeurant rue Saint-Denis à l'Enseigne du Chat qui pêche, paroisse Saint-Nicolas-des-Champs, d'une part, et Geneviève Butant, 28 ans, veuve, demeurant rue Saint-Sauveur, paroisse Saint-Sauveur, veuve de Denis Gilbert, marchand de vin, d'autre part., 29 août 1588; MC/ET/XXXV/13; fol. 230 (IIC XXX)
      contrat de mariage; Chat-qui-Pêche (enseigne du); Saint-Denis (rue); Saint-Sauveur (rue); Butant, Geneviève; Gilbert, Denis; Saint-Fussien, Pasquier de; commerçant; commerçant
    - Contrat de mariage entre Claude Divoy, écuyer, sieur de Laroche et de La Boulleviere, âgé de 30 ans, demeurant rue de Grenelle, paroisse Saint-Eustache, demeurant à Luché, en Anjou, d'une part, et damoiselle, dame Vincende de Magnicourt, âgée de 30 ans, au service et avec dame Anne de Vauldrey, veuve de Messire Polidor de Gonety, gentilhomme ordinaire de la Chambre du Roi, sieur du Polidor et du Perchoy, demeurant rue Saint-Sauveur, paroisse Saint-Sauveur, d'autre part., 23 septembre 1588; MC/ET/XXXV/13; fol. 324 (IIIC XXIIII)
      Le futur, demeurant ordinairement à La Roche et à La Boulleviere, actuellement logé à Paris; Vincende de Magnicourt, usant et jouissant de ses droits.
      Précisions sur les lieux: Luché-Pringé (Sarthe)--La Boulivière
      contrat de mariage; Luché-Pringé (Sarthe); Grenelle (rue de); Saint-Sauveur (rue); Divoy, Claude; Gonety, Polidor de; Magnicourt, Vincende de; Vauldrey, Anne de; employé de maison
    - Contrat de mariage entre Pierre Lesueur, maître vinaigrier, demeurant rue Montorgueil à l'Enseigne de la Gerbe de blé, paroisse Saint-Sauveur, d'une part, et Marthe Basnard, demeurant paroisse Saint-Sauveur, fille de Sébastien Besnard, décédé, boulanger, demeurant à Gonesse et de Perrette Poyret, décédée, d'autre part., 6 novembre 1588; MC/ET/XXXV/13; fol. 470 (IIIIC LXX)
      Marthe Besnard, demeurant en l'Hôtel d'honorable homme Claude Poyret, maître vinaigrier, bourgeois de Paris, son oncle.
      contrat de mariage; Gonesse (Val-d'Oise); Gerbe de Blé (enseigne de la); Montorgueil (rue); Basnard, Marthe; Besnard, Marthe; Besnard, Sébastien; Lesueur, Pierre; Poyret, Claude; Poyret, Perrette; boulanger; vinaigrier
    - Contrat de mariage entre Nicolas Bienfaict, âgé de 29 ans, maître jardinier maraîcher, demeurant Faubourg de Montmartre, paroisse Saint-Eustache, fils de André Bienfaict, décédé, maître jardinier maraîcher, et de Jeanne Devaulx, demeurant rue des Petits Carreaux, paroisse Saint-Sauveur, d'une part, et Marie Cadet, mineure, demeurant hors la Porte Montmartre, paroisse Saint-Eustache, fille de Jean Cadet, décédé, maître jardinier, et de Guillemette Moreau, demeurant hors la Porte Montmartre, paroisse Saint-Eustache, d'autre part., 7 novembre 1588; MC/ET/XXXV/13; fol. 459 (IIIIC LIX)
      La future habite avec sa mère; la mère du futur, à présent femme de Florent Sollays, aussi dudit état; la mère de la future, stipulant pour sa fille.
      contrat de mariage; Montmartre (faubourg); Petits-Carreaux (rue des); Bienfaict, André; Bienfaict, Nicolas; Cadet, Jean; Cadet, Marie; Devaulx, Jeanne; Moreau, Guillemette; Sollays, Florent; jardinier; maraîcher
    - Contrat de mariage entre Simon Suleau, gagne denier, demeurant Faubourg et hors la Porte Montmartre, paroisse Saint-Eustache, d'une part, et Catherine Mouton, veuve, demeurant Faubourg et hors la Porte Montmartre, paroisse Saint-Eustache, veuve de Louis Menart, menuisier, d'autre part., 11 novembre 1588; MC/ET/XXXV/13; fol. 535 (VC XXXV)
      contrat de mariage; Montmartre (faubourg); Menart, Louis; Mouton, Catherine; Suleau, Simon; journalier; menuisier
    - Contrat de mariage entre Jean Du Puys, soldat, demeurant la Villeneuve sur Gravois, d'une part, et Claude Thevenin, veuve, demeurant la Villeneuve sur Gravois, veuve de Antoine Preudhomme, soldat des gardes du Roi, d'autre part., 2 décembre 1588; MC/ET/XXXV/13; fol. 583 (VC IIIIXX III)